【裁判字號】    91,訴,1718
【裁判日期】    920522
【裁判案由】    侵權行為損害賠償
【裁判全文】
臺灣臺北地方法院民事判決  九十一年訴字第一七一八號
    原      告  乙○○
                丙○○
    訴訟代理人
    被      告  甲○○        住台北市○○街一０七巷十號五樓
    訴訟代理人  徐國勇律師
    複  代理人  許淑惠律師
                劉穀榮律師
                劉光傑律師
右當事人間因被告過失傷害案件，經原告提起刑事附帶民事訴訟，請求損害賠償事件
，經本院刑事庭以九十年度北交簡附民字第四六號裁定移送前來，本院判決如左：
    主      文
被告應給付原告乙○○新台幣捌拾肆萬參仟柒佰伍拾貳元，給付原告丙○○新台幣壹
拾萬參仟肆佰柒拾元，及均自民國九十年九月十四日起至清償日止，按年息百分之五
計算之利息。
原告其餘之訴駁回。
訴訟費用由被告負擔十分之七，餘由原告負擔。
本判決第一項，於原告乙○○以新台幣貳拾捌萬貳仟元、原告丙○○以新台幣參萬伍
仟元供擔保後，得假執行。被告如於假執行程序實施前，以新台幣玖拾肆萬柒仟貳佰
貳拾貳元為原告預供擔保，得免為假執行。
原告其餘假執行之聲請駁回。
    事      實
甲、原告方面：
一、聲明：
（一）被告最低應給付原告乙○○新台幣（下同）一百八十萬一千五百六十四元，及
      自民國（下同）九十年九月十四日起，至實際給付日止，按週年利率百分之五
      計算之利息。
（二）被告最低應給付原告丙○○一百二十八萬九千三百七十八元，及自八十九年十
      一月二十九日起，至實際給付日止，按週年利率百分之五計算之利息。
（三）願供擔保，請准宣告假執行。
二、陳述：
（一）被告於八十九年十一月二十九日上午七點十五分，駕駛車牌號碼ＦＬ１９９７
      之自用小客車，沿台北市○○○路由北往南方向行駛，行經忠孝東路、新生南
      路交叉口時，竟疏未注意，違反禁制標誌違規左轉，致其所駕駛自用小客車之
      右車身與對向沿新生南路由南往北方向行駛，由乙○○騎乘後座附載其妻丙○
      ○，車牌號碼為ＦＺＫ－七四八號重型機車之前車頭發生碰撞，乙○○及丙○
      ○因而人車倒地，致乙○○受有右側股骨頸骨折、右側股骨幹骨折、右手食指
      、中指伸肌腱斷裂之傷害，丙○○則受有頭部撞傷、右側小腿撞傷、右側第十
      根肋骨骨折併肺部挫傷之傷害。因侵權行為之損害額，具有舉證困難、難以估
      算之特性，本次民事訴訟法修正第二百四十四條第四項，允許原告於起訴時，
      以表明請求之最低額之方式特定訴訟標的，毋需於起訴時詳細羅列所有損失，
      爰依前揭規定就原告二人所受損害，臚列如下，分別先行請求最低額一百八十
      萬零一千五百六十四元與一百二十八萬九千三百七十八元之損害賠償：
（二）原告乙○○部分：
  １、醫藥費損失十一萬五千九百八十八元：
      自八十九年十一月二十九日以來，醫療費用、藥劑支出、聘用看護人員、輔助
      醫療用品之購置等，截至目前為止支出十一萬五千九百八十八元。
  ２、勞動力損失四十六萬四千三百七十六元：
      原告自八十九年十一月受創以來，無力任職於大同公司已過半載，收入斷絕至
      今幾近一年，爰依民法第一百九十三條第一項規定，向被告請求支付因其侵權
      行為而減損之勞動能力，以乙○○每月薪資三萬八千六百九十八元為基礎，自
      八十九年十一月起算一年，計有四十六萬四千三百七十六元之損害，茲先以上
      開數額為請求之最低額。
  ３、復健費二十萬元：
      乙○○手腿骨碎，後續之復健之長期費用乃被告犯罪行為所致損害，先向被告
      請求最低額二十萬元之損害賠償。
  ４、慰撫金一百萬元：
      原告乙○○因多處肢骨碎斷，進行多次手術診療及五十四日住院接受治療，尚
      不能如正常人般順利行走，精神上之已承受重大痛苦，被告卻未見和解誠意。
      且原告下有稚女嗷嗷待哺。為此，援引民法第一八四條第一項前段、第一九五
      條第一項之規定，請求被告就其不法侵害他人身體健康之行為，支付非財產上
      之損害賠償一百萬元。
（三）原告丙○○部分：
  １、醫藥費用十二萬五千二百二十元：
      原告丙○○頭部、右側小腿均受撞傷、右側第十根肋骨骨折、併發肺部挫傷，
      且瓷牙冠切緣斷裂，囿於其係一體式牙橋，故十顆瓷牙均需拆除重製，兼以丙
      ○○胸骨骨折，無法進行開刀、架設內固定裝置等處理，僅能每日自行以中藥
      蓋敷於患處，藥方每帖需費千餘元，截至目前為止，支出之醫藥費用已達十二
      萬五千二百二十元。
  ２、勞動力損失六萬四千一百五十八元：
      原告丙○○任職於台北銀行復興分行，月薪三萬二千零七十九元，自受創之後
      居家修養達二月之久，據此依民法第一百九十三條第一項，請求減少之勞動能
      力損失，計六萬四千一百五十八元。
  ３、復健費用十萬元：
      原告因傷患處肺部骨折，無法開刀，八十九年十一月二十九日急診入院，於十
      二月一日出院後，一切治療，僅能依賴持續外敷，慢性調理，後續之復健費用
      誠屬可觀，爰依前揭民事訴訟法第二百四十四條第四項之規定，先行請求十萬
      元復健費用之最低安額損害賠償。
  ４、慰撫金一百萬元：
      丙○○因被告之侵權行為，不惟健康毀敗，又因尚需照護體弱之夫、稚幼之女
      ，常感力不從心，爰依民法第一百八十四條第一項前段、第一百九十五條第一
      項規定，請求被告支付非財產上之損害賠償額一百萬元。
三、證據：提出一般或上下肢整形重建證明書、道路交通事故調查報告表、損害賠償
    計算書、全民旅行社員工薪資證明單、診斷證明書、醫療費用收據、八十九年綜
    合所得稅各類所得資料清單等文件影本為證。
乙、被告方面：
    被告未於最後言詞辯論期日到場，惟據其之前到場所為陳述及所提出之書狀，其
    聲明及陳述略以：
一、聲明：
（一）原告之訴及假執行之聲請均駁回。
（二）如受不利益之判決，被告願預供擔保請准宣告免予假執行。
二、陳述：
（一）本件車禍事故之肇事責任原告與有過失，又損害賠償乃填補實際支出之損害，
      故原告請求自己主觀上認定之最低金額及無收據或有估價單而一部分由保險公
      司（或健保局）支付之部分，並非原告損害，自無理由請求。
（二）就原告所提損害賠償部份提出答辯如下：
  １、醫藥費損失部份：原告所舉之收據部份尚包括診斷證明書之費用，故原告此部
      份之請求並無理由，又醫療費用部份，已為汽車強制責任險給付，原告應不得
      重複請求。
  ２、關於勞動力損失部份：原告乙○○要求以每月薪資為基礎，請求自八十九年十
      一月起算一年之損失，惟此部份原告乙○○應舉證證明其勞動力減損之程度，
      及為何自八十九年十一月起算「一年」，亦應舉證。原告丙○○亦應舉證證明
      其勞動力損失程度，及提出醫師診斷證明確有二個月無法工作之必要。
  ３、復健費：請原告舉證證明。
  ４、慰撫金部份：被告於事故之初幾乎天天探望原告，非原告所稱不予理睬，又被
      告五十九年四月七日生，未婚，從事機電粗工，每月僅領固定之薪水，無任何
      資產，無法負擔原告要求之金額。
丙、本院依職權調閱臺北地方法院檢察署九十年度偵字第四九四六號偵查卷宗、本院
    九十年度北交簡字第三０六九號刑事卷宗、本院九十一年交簡上字第四三號刑事
    卷宗，並向國立台灣大學醫學院附設醫院函查原告二人受傷後復原情形及勞動能
    力減損程度，另向原告任職之大同公司視訊電子廠、台北銀行復興分行查詢原告
    之薪資及請假狀況。
    理      由
甲、程序上之事由：
一、本件被告未於最後言詞辯論期日到場，核無民事訴訟法第三百八十六條各款所列
    情形，爰依原告之聲請，由其等一造辯論而為判決。
二、按因犯罪而受損害之人，於刑事訴訟程序固得附帶提起民事訴訟，對於被告請求
    回復其損害，但其請求回復之損害，以被訴犯罪事實所生之損害為限，否則縱令
    得依其他事由，提起民事訴訟，亦不得於刑事訴訟程序附帶為此請求，最高法院
    六十年台上字第六三三號著有判例。經查，本件刑事部分即本院九十一年度交簡
    上字第四三號刑事判決，僅認定被告因過失傷害人，而判處被告有期徒刑四月確
    定在案，此有前開案號之判決書附於該卷內可按。前開刑事判決既未就被告毀損
    原告財物之部分予以論罪科刑，揆諸首揭說明，原告自不得於刑事訴訟程序附帶
    提起關於毀損部分之損害賠償，故關於原告請求被告賠償其因毀損所受之財物損
    失二萬一千二百元及自刑事附帶民事起訴狀繕本送達翌日起至清償日止，按年息
    百分之五計算之利息所提起之民事訴訟，本院已另行裁定駁回，合先敘明。
乙、得心證理由：
一、原告主張：被告於八十九年十一月二十九日上午，駕駛車牌號碼ＦＬ１９９７之
    自用小客車，行經忠孝東路、新生南路交叉口時，因違規左轉，致撞擊由乙○○
    騎乘後座附載其妻丙○○，車牌號碼為ＦＺＫ－七四八號重型機車之前車頭，使
    乙○○及丙○○因而人車倒地，致乙○○受有右側股骨頸骨折、右側股骨幹骨折
    、右手食指、中指伸肌腱斷裂之傷害，丙○○則受有頭部撞傷、右側小腿撞傷、
    右側第十根肋骨骨折併肺部挫傷等傷害，爰依民法第一百八十四條第一項前段、
    第一百九十五條第一項規定，請求被告給付最低額一百八十萬零一千五百六十四
    元與一百二十八萬九千三百七十八元之損害賠償。
二、被告則辯以：本件車禍事故之肇事責任原告等與有過失，又損害賠償乃填補實際
    支出之損害，故原告請求自己認定之最低金額及無收據或有估價單而一部分由保
    險公司（或健保局）支付部分，並非原告損害，應不得請求。至於勞動力損失部
    份，原告應舉證證明其勞動力減損之程度，及慰撫金之請求過高等語，資為抗辯
    。
三、原告主張被告於八十九年十一月二十九日上午七點十五分，駕駛車牌號碼ＦＬ１
    ９９７之自用小客車，沿台北市○○○路由北往南方向行駛，行經忠孝東路、新
    生南路交叉口時，竟疏未注意，違反禁制標誌違規左轉，致其所駕駛自用小客車
    之右車身與對向沿新生南路由南往北方向行駛，由乙○○騎乘後座附載其妻丙○
    ○，車牌號碼為ＦＺＫ－七四八號重型機車之前車頭發生碰撞，乙○○及丙○○
    因而人車倒地，致乙○○受有右側股骨頸骨折、右側股骨幹骨折、右手食指、中
    指伸肌腱斷裂之傷害，丙○○則受有頭部撞傷、右側小腿撞傷、右側第十根肋骨
    骨折併肺部挫傷等傷害，而被告前開過失傷害行為，業經台北地方法院檢察署檢
    察官以九十年度偵字第四九四六號提起公訴，本院刑事庭以九十一年度交簡上字
    第四三號判處被告有期徒刑肆月，如易科罰金，以參佰元折算壹日確定在案（見
    第頁）等情，復經本院調取前開刑事卷宗核閱無訛，並有前開刑事判決書影本附
    卷可稽，應可信實。
四、惟原告就其所受之損害，分別請求被告給付一百八十萬零一千五百六十四元與一
    百二十八萬九千三百七十八元之損害賠償，則為被告所拒，並以前開情詞置辯。
    經查：
（一）被告雖辯稱本件車禍事故原告與有過失云云，惟查依前揭臺北市政府警察局大
      安分局交通分隊所製作道路交通事故調查報告表附事故現場圖所示，該肇事路
      口北向南方向設有禁止左、右轉標誌，被告車行駛至肇事路口左轉已違反上述
      之規定。而乙○○騎乘機車並無明顯剎車痕之情狀，自無從推論乙○○之行車
      速度已高達八、九十公里以上，被告所云乙○○行車時速為八、九十公里以上
      ，自屬無憑。此外，依前揭卷附之道路交通事故調查表、交通事故談話紀錄表
      、道路交通事故補充資料表等件，亦無任何積極證據足資證明乙○○有何未盡
      注意義務而肇事之事實，而臺北市車輛行車事故鑑定委員會鑑定意見書亦同此
      認定（被告駕駛自小客車違反禁制標誌違規左轉；乙○○駕駛重機車，尚未發
      現違規情形，見本院卷第七一頁）。足見系爭事故之發生，原告並無過失可言
      。被告所辯原告與有過失云云，殊無足取。
（二）按因故意或過失，不法侵害他人權利者，負損害賠償責任；不法侵害他人之身
      體或健康者，對於被害人因此喪失或減少勞動能力，或增加生活上之需要時，
      應負損害賠償責任；又不法侵害他人之身體、健康、名譽、自由、信用、隱私
      、貞操，或不法侵害其他人格法益而情節重大者，被害人雖非財產上損害，亦
      得請求賠償相當之金額，民法第一百八十四條第一項前段、第一百九十三條第
      一項、第一百九十五條第一項分別定有明文。原告雖主張依本次民事訴訟法修
      正第二百四十四條第四項之規定，允許原告於起訴時，以表明請求之最低額之
      方式特定訴訟標的，毋需於起訴時詳細羅列所有損失，惟修正民訟法尚未施行
      ，而當事人主張有利於己之事實者，就其事實有舉證之責任，民事訴訟第二百
      七十七條亦有明定，故原告仍應就本件事故所受損害負舉證責任。
（三）原告請求被告賠償費用，是否應予准許，茲分述即下：
  １、醫藥費損失：
    (1)按保險制度旨在保護被保險人，非為減輕損害事故加害人之責任；保險給付請
      求權之發生，係以定有支付保險費之保險契約為基礎，與因侵權行為所生之損
      害賠償請求權並非出於同一原因；後者之損害賠償請求權，殊不因受領前者之
      保險給付而喪失，兩者除有保險法第五十三條關於代位行使之關係外，不生損
      益相抵問題，固經最高法院著有六十八年台上字四二號判例；惟該判例係針對
      保險法而為，旨在闡述保險人得代位行使被保險人對於加害人之損害賠償請求
      權時，被保險人即不得再向加害人請求損害賠償；尚難依該判例而謂除保險法
      第五十三條規定之情形外，縱保險法以外之法律有保險人得代位行使被保險人
      之權利之規定，被保險人於受領保險給付後，仍得向加害人請求損害賠償。又
      依保險法第一百三十五條準用第一百零三條規定，傷害保險之保險人固不得代
      位行使被保險人對於加害人之損害賠償請求權，惟全民健康保險法第八十二條
      規定：保險對象因汽車交通事故，經本保險提供醫療給付者，本保險之保險人
      得向強制汽車責任保險之保險人代位請求該項給付。全民健康保險法為保險法
      之特別法，依特別法優於普通法之原則，全民健康保險法第八十二條自應優先
      於保險法第一百三十五條、第一百零三條之規定而為適用，從而全民健康保險
      之被保險人因汽車交通事故，經全民健康保險提供醫療給付者，全民健康保險
      之保險人自得向強制汽車責任保險之保險人代位請求該項給付；而依強制汽車
      責任保險法第三十條規定，於該範圍內，加害人或強制汽車責任保險之被保險
      人之損害賠償責任即因而解免，全民健康保險被保險人對於加害人之損害賠償
      請求權亦因而喪失（最高法院八十八年台上字第三五三號判決意旨參照）。故
      關於全民健康保險之保險人代為支付之醫療費用部分，因該部分對於被告之損
      害賠償請求權已由全民健康保險之保險人代位取得，故原告請求之醫療費用關
      於全民健康保險之保險人已代為支付之部分，其損害賠償請求權業已喪失，不
      應准許。準此，原告乙○○、丙○○自承其已各獲之強制汽車責任險理賠金三
      萬八千四百十六元、一萬三千一百十九元（見本院卷第六二頁、第一三三頁、
      第一三四頁），故此部分即應由醫療費用中扣除，不應准許。
    (2)原告乙○○所提八十九年十二月二十四日證明書費三百元（帳號000000
      0，見本院卷第九０頁）、八十九年十二月二十四日證明書費三百元（收據編
      號0000000─０１，見本院卷第九一頁）、九十年一月十三日證明書費
      二百元、九十年二月十六日證明書費四百元（收據編號0000000000
      ，見本院卷第九六頁）、九十年二月十六日證明書費三百元（收據編號000
      0000000，見本院卷第九七頁）、九十年二月二十四日證明書三百元、
      九十年三月二十四日證明書費二百元、九十年四月十九日證明書費二百元（收
      據編號0000000000，見本院卷第一０六頁）、九十年四月十九日證
      明書費三百元（收據編號0000000000，見本院卷第一０七頁）、九
      十年四月二十八日證明書費二百元、九十年七月二十一日證明書費四百元、九
      十年八月二十四日證明書費二千八百五十元、九十年八月二十四日證明書費一
      百五十元，及原告丙○○所提八十九年十二月一日證明書費五百元、八十九年
      十二月五日證明書費五百元、八十九年十二月六日證明書費一百元、九十年一
      月十三日證明書費三百元（見本院卷第七三頁至第八０頁）、九十年八月二十
      四日證明書費五十元（收據編號0000000─０１，見本院卷第八四頁）
      、九十年八月二十四日證明書費五十元（收據編號0000000─０１，見
      本院卷第八五頁），非因侵權行為所生財產上之損害，不得請求賠償（最高法
      院六十六年度第五次民庭庭推會決議（二）參照），故原告就此部分之請求，
      應予剔除。
    (3)關於原告乙○○實際支出醫療費用部分，八十九年十一月二十九日支出五百九
      十元，八十九年十二月二十四日支出三萬一千八百五十八元，八十九年十二月
      三十日支出一百元，九十年一月十三日支出一百元，九十年一月二十七日支出
      五十元，九十年一月二十七日支出二百零二元，九十年二月十六日支出六千四
      百七十元，九十年二月十六日支出五千九百五十四元，九十年二月十六日支出
      一萬一千七百元，九十年二月二十四日支出一百元，九十年三月三日支出一百
      元，九十年三月十七日支出一百元，九十年三月二十二日支出八百元，九十年
      三月二十四日支出一百元，九十年四月七日支出五十元，九十年四月十九日支
      出十元，九十年四月二十八日支出五十元，九十年五月五日支出五十元，九十
      年五月十九日支出一百元，九十年六月二日支出一百元，九十年六月十六日支
      出一百元，九十年六月三十日支出一百元，九十年七月二十一日支出一百元，
      九十年八月十一日支出一百元，九十年八月二十五日支出一百元，九十一年二
      月二日支出一百元，九十年三月二日支出一百元，九十年四月二十七日支出一
      百元，及看護費九十年二月五日支出一萬四千四百元，九十年二月十六日二萬
      二千元，九十年四月十九日支出一萬三千二百元，共計十萬八千九百八十四元
      （見本院卷第八九頁至第一二一頁）。至於原告乙○○所提九十年二月二日面
      額五百七十四元，及九十年二月三日面額三十元之發票二紙（見本院卷第一二
      五頁），並未載明其支出用途為何，不能證明其為醫療上之必要費用，不應准
      許。
    (4)關於原告丙○○實際支出醫療費用部分，八十九年十二月一日支出六百二十元
      ，八十九年十二月五日支出四十元，八十九年十二月五日支出二百元，八十九
      年十二月六日支出一千七百五十元，八十九年十二月十二日支出二百四十元，
      八十九年十二月十九日支出二百二十元，九十年三月三日支出一百元，九十年
      三月三日支出二百元，九十年八月二十四日支出二百元，共計三千四百七十元
      （見本院卷第七三頁至第八八頁）。且原告丙○○於八十九年十一月二十九日
      上午因本件車禍所受之傷害為右前額五乘五公分之擦傷、右後側方頭皮下
      局部血腫、右側小腿撞傷、右側第十根肋骨骨折併肺部挫傷，其於九十年
      三月三日回診時，依當時所作胸部Ｘ光檢驗顯示已無肋骨骨折現象，肺部挫傷
      已痊癒，此有國立臺灣大學醫學院附設醫院（九十一）九十一年十一十五日（
      九十一）校附醫密字第九一００二０七八三四號函可考（見本院卷第一六一頁
      ）。故其所提九十年五月四日康齡牙醫診所診斷證明書預估牙齒花費陸萬元部
      分（見本院卷第八三頁），僅係預估費用，並未實際支出，及其所提於九十年
      八月十日至九十一年一月九日支出四萬六千九百五十元，九十一年二月二十日
      至九十一年三月十三日支出一萬三千二百元之芳鄰牙醫診所門診收據（見本院
      卷第八七頁至第八八頁），顯非本件被告過失傷害而實際支出之醫療費用，自
      不應准許。
    (5)綜上，原告二人共支出十一萬五千九百二十四元，此有醫療費用收據（影本）
      共四十二紙附卷可參（見本卷第七十三頁至第一百二十四頁），核均屬醫療上
      之必要費用，應予准許外，其餘部分，不能證明係醫療上所必需，不應准許。
  ２、勞動能力之損失：
    (1)原告乙○○主張其自八十九年十一月受創起算一年，以每月薪資三萬八千六百
      九十八元為計算基礎，計受有四十六萬四千三百七十六元之損害，並提出被告
      不爭執真正之薪資表（見本院卷第一三一頁、第一三二頁）為證。查原告乙○
      ○於八十九年十一月二十九日上午發生本件車禍事故後，其任職之大同公司視
      訊電子廠自該日起即核給有薪公傷假期，至九十年五月二十五日為止，此有該
      公司九十一年十一月十一日大同視訊廠總字第九一一一０一號函（見本院卷第
      一五八頁）可考。再查「原告乙○○於九十一年八月十七日赴院門診時，股骨
      骨折癒合不錯，但仍未能拔除剛釘，右手功能恢復情形也不錯，目前行走無須
      任何輔助器。而其休養及不能工作之期間，除傷害外，仍需視心理或工作環境
      而定。至於是否影響日後搬重物工作，仍需視其工作意願而定。」、「工作意
      願是患者恢復工作能力很重要之因素，病人可能在口頭上表示很有意願工作，
      但實際上卻因其他因素（如領取賠償）不想去工作為文獻上已確立之觀念，依
      本院所見，乙○○在最後一次手術後一年應可回去上班」，亦經本院依職權向
      國立臺灣大學醫學院附設醫院函查屬實，有該院（九十一）九十一年十一月十
      一日校附醫密字第九一００二０七八三五號、九十一年十一月十五日（九十一
      ）校附醫密字第九一００二０七八三四號函可按（見本院卷第一五四頁、第一
      六一頁）。從而，原告乙○○請求自九十年五月二十六日起至同年十一月二十
      八日止（共六個月又二日），以每月薪資三萬八千六百九十八元計算，在二十
      三萬四千七百六十八元（３８６９８ｘ６又２／３０＝２３２１８８＋２５８
      ０＝２３４７６８）之範圍內，為有理由，至逾此部分，則屬無據。
    (2)原告丙○○主張其任職台北銀行復興分行，月薪三萬二千零七十九元，自受創
      之後居家修養達二月之久，據此依民法第一百九十三條第一項，請求減少之勞
      動能力損失六萬四千一百五十八元。惟查，其薪資僅有二萬六千六百九十元，
      且其自車禍受傷後，請有薪公傷假二十二日，此有台北銀行復興分行九十一年
      十一月十二日北銀復興字第九一六二四０四００號函可稽（見本院卷第一五六
      頁）），再查，原告丙○○之傷勢依醫師囑咐宜在家休養一個月，應能順利復
      原，且其於九十年三月三日就診時，依當時所作胸部Ｘ光檢驗顯示已無肋骨骨
      折現象，肺部挫傷已痊癒，應無導致喪失或減少勞動力之情形，亦經本院依職
      權向國立臺灣大學醫學院附設醫院函查屬實，有該院（九十一）九十一年十一
      十五日（九十一）校附醫密字第九一００二０七八三四號函可按（見本院卷第
      一六一頁）。從而，原告丙○○請求居家修養二月，減少之勞動能力損失六萬
      四千一百五十八元，即屬無據，不應准許。
  ３、復健費：
      原告乙○○主張復健費用先向被告請求最低額二十萬元之損害賠償，原告丙○
      ○則請求復健費用十萬元。惟查原告二人就此部分之請求，均未提出任何證據
      證明，是其行為此部分之請求，即屬無據，不應准許。
  ４、關於原告乙○○、丙○○各請求精神慰撫金一百萬元部分：
      按不法侵害他人之人格權，被害人受有非財產上損害，請求加害人賠償相當金
      額之慰撫金時，法院對於慰撫金之量定，應斟酌實際加害情形、所造成之影響
      、被害人痛苦之程度、兩造之身分地位經濟情形及其他各種狀況，以核定相當
      之數額（最高法院四十七年台上字第一二二一號、五十一年台上字第二二三號
      判例意旨參照）。本院審酌原告乙○○為四十八年五月七日出生，月薪為二萬
      八千三百四十八元，原告丙○○為五十三年三月二十一日出生，月薪為二萬六
      千六百九十元，原告二人育有一女，現齡八歲，被告為五十九年四月七日生，
      未婚，從事機電粗工，無任何資產，原告乙○○受有右側股骨頸骨折、右側股
      骨幹骨折、右手食指、中指伸肌腱斷裂之傷害，進行多次手術診療及五十四日
      住院接受治療，原告丙○○則受有頭部撞傷、右側小腿撞傷、右側第十根肋骨
      骨折併肺部挫傷等傷害，及原告二人於車禍事故發生時及發生後肉體、精神所
      受之痛苦等情狀，認原告二人各請求一百萬元，尚嫌過高，應予核減為原告乙
      ○○五十萬元，原告丙○○十萬元，方屬公允，至逾此數額之請求，則屬無據
      ，不應准許。
五、從而，原告依民法侵權行為之法則請求被告給付原告乙○○醫療費用十萬八千九
    百八十四元、勞動能力之損失二十三萬四千七百六十八元及慰撫金五十萬元，共
    計八十四萬三千七百五十二元；並給付原告丙○○醫療費用三千四百七十元及慰
    撫金十萬元，共計十萬三千四百七十元，及均自刑事附帶民事訴訟起訴狀繕本送
    達翌日即九十年九月十四日起至清償日止，按年息百分之五計算之法定遲延利息
    之範圍內，為有理由，應予准許；至逾此部分之請求，為無理由，不應准許。
六、二造均陳明願供擔保，聲請宣告假執行及免為假執行，原告勝訴部份，與法核無
    不合，爰分別酌定相當之擔保金額併宣告之；至原告其餘假執行之聲請，因訴之
    駁回而失所附麗，不應准許。
七、至兩造其餘之攻擊或防禦方法，及未經援用之證據，經本院斟酌後，認為均不足
    以影響本判決之結果，自無逐一詳予論駁之必要，併此敘明。
八、結論：本件原告之訴，為一部有理由，一部無理由，依民事訴訟法第七十九條但
    書、第三百九十條第二項、第三百九十二條，判決如主文。
中      華      民      國    九十二    年      五      月    二十二    日
                              民事第三庭法      官    林振芳
右為正本係照原本作成
如對本判決上訴，須於判決送達後廿日內向本院提出上訴狀
中      華      民      國    九十二    年      五      月    二十六    日
                                        法院書記官  葛映嵐


司法院資訊處製作；財團法人民間司法改革基金會備份。
